{"related": [], "etymology": "This entry lacks etymological information. If you are familiar with the origin of this term, please add it to the page per etymology instructions. You can also discuss it at the Etymology scriptorium.", "url": "https://en.wiktionary.org/wiki/esterilizar", "definitions": ["to sterilize"], "verb": "esterilizar", "synonyms": [], "description": "esterilizar (first-person singular present esterilizo, first-person singular preterite esterilic\u00e9, past participle esterilizado)", "conjugations": {"imperative": {"affirmative": ["", "esteriliza (t\u00fa) - esteriliz\u00e1 (vos)", "esterilice", "esterilicemos", "esterilizad", "esterilicen"], "negative": ["", "no esterilices", "no esterilice", "no esterilicemos", "no esterilic\u00e9is", "no esterilicen"]}, "infinitive": "esterilizar", "indicative": {"future": ["esterilizar\u00e9", "esterilizar\u00e1s", "esterilizar\u00e1", "esterilizaremos", "esterilizar\u00e9is", "esterilizar\u00e1n"], "preterite": ["esterilic\u00e9", "esterilizaste", "esteriliz\u00f3", "esterilizamos", "esterilizasteis", "esterilizaron"], "imperfect": ["esterilizaba", "esterilizabas", "esterilizaba", "esteriliz\u00e1bamos", "esterilizabais", "esterilizaban"], "conditional": ["esterilizar\u00eda", "esterilizar\u00edas", "esterilizar\u00eda", "esterilizar\u00edamos", "esterilizar\u00edais", "esterilizar\u00edan"], "present": ["esterilizo", "esterilizas (t\u00fa) - esteriliz\u00e1s (vos)", "esteriliza", "esterilizamos", "esteriliz\u00e1is", "esterilizan"]}, "pastparticiple": {"plural": {"feminine": "esterilizadas", "masculine": "esterilizados"}, "singular": {"feminine": "esterilizada", "masculine": "esterilizado"}}, "gerund": "esterilizando", "subjunctive": {"imperfect_se": ["esterilizase", "esterilizases", "esterilizase", "esteriliz\u00e1semos", "esterilizaseis", "esterilizasen"], "future": ["esterilizare", "esterilizares", "esterilizare", "esteriliz\u00e1remos", "esterilizareis", "esterilizaren"], "imperfect_ra": ["esterilizara", "esterilizaras", "esterilizara", "esteriliz\u00e1ramos", "esterilizarais", "esterilizaran"], "present": ["esterilice", "esterilices", "esterilice", "esterilicemos", "esterilic\u00e9is", "esterilicen"]}}, "pronunciations": []}